臺灣臺南地方法院刑事判決
111年度訴字第995號
聲  請  人  臺灣臺南地方檢察署檢察官
被      告  粘建平



上列被告因違反家庭暴力防治法等案件，經檢察官提起公訴（11
1年度偵字第17152號），本院判決如下：
    主  文
本件公訴不受理。
    理  由
一、公訴意旨詳如臺灣臺南地方檢察署檢察官起訴書（如附件）
    所載。
二、按告訴乃論之罪，告訴人於第一審辯論終結前，得撤回其告
    訴；告訴乃論之罪，其告訴經撤回者，應諭知不受理之判決
    ；不受理之判決，得不經言詞辯論為之，刑事訴訟法第238
    條第1項、第303條第3款及第307條分別定有明文。
三、查本件告訴人甲○○告訴被告乙○○家暴傷害案件，公訴意旨認
    被告係觸犯刑法第277條第1項之傷害罪嫌，依同法第287條
    前段之規定，須告訴乃論。茲據告訴人具狀撤回告訴，有撤
    回告訴狀附卷可稽，依照首開說明，本件爰不經言詞辯論，
    逕為諭知不受理之判決。
據上論斷，應依刑事訴訟法第303條第3款、第307條，判決如主
文。
中　　華　　民　　國　　111 　年　　9 　　月　　20　　日
　　　　　　　　　刑事第七庭    審判長法　官　  陳本良
                                      法　官    陳貽明
                                      法　官    鄧希賢
以上正本證明與原本無異
如不服本判決應於收受本判決後20日內向本院提出上訴書狀，並
應敘述具體理由。其未敘述上訴理由者，應於上訴期間屆滿後20
日內向本院補提理由書狀（均須按他造當事人之人數附繕本）「
切勿逕送上級法院」。
　　　　　　　　　　　　　　　　      書記官　曾詩珊
中　　華　　民　　國　　111 　年　　9 　　月　　21　　日
附件：
臺灣臺南地方檢察署檢察官起訴書
                                    111年度偵字第17152號
　　被　　　告　乙○○　男　41歲（民國00年00月00日生）　　　　　　　　　　　　  住○○市○○區○○里00鄰○○000                           ○00號　　　　　　　　　　　　
                        國民身分證統一編號：Z000000000號
上列被告因違反家庭暴力防治法等案件，業經偵查終結，認應提
起公訴，茲將犯罪事實及證據並所犯法條分敘如下：
　　    犯罪事實
一、乙○○與甲○○係夫妻，2人為家庭暴力防治法第3條第1款所定
    之家庭成員。乙○○經臺灣臺南地方法院於民國110年1月29日
    以109年度家護字第1253號民事通常保護令裁定其不得對甲○
    ○實施身體或精神上不法侵害之行為；不得對甲○○為騷擾行
    為，保護令有效期間為1年6個月。詎乙○○已於110年2月8日
    知悉上開保護令內容，仍於111年7月5日0時30分許，在甲○○
    位於臺南市○○區○○○街00號住處，因細故與甲○○發生爭執後
    ，基於違反保護令及傷害之犯意，以腳踹踢甲○○及甩打甲○○
    巴掌，致其受有左臉頰、腹部、背部、右手及雙腳等處挫傷
    之傷害，而以此方式對甲○○實施身體上不法侵害之行為。
二、案經甲○○訴由臺南市政府警察局歸仁分局報告偵辦。
    　　證據並所犯法條
一、證據名稱及待證事實：
編號 證據名稱 待證事實 1 被告乙○○於警詢及偵查中之供述 坦承於上開時、地與告訴人甲○○發生爭執後，有甩打告訴人1巴掌。惟辯稱：我沒有踹踢告訴人，告訴人的腳本來就有受傷等語。 2 證人即告訴人甲○○於警詢之證述 全部犯罪事實。 3 臺灣臺南地方法院109年度家護字第1253號民事通常保護令、臺南市政府警察局歸仁分局保護令執行紀錄表、執行保護令權益告知單、家庭暴力被害人關懷訪視表、家庭暴力相對人訪查紀錄表、家庭暴力案件加害人告誡約制書各1份 被告乙○○經法院核發保護令命其不得對告訴人甲○○實施身體、精神上不法侵害之行為，其確已知悉保護令內容。 4 衛生福利部台南醫院新化分院受理家庭暴力事件驗傷診斷書1份 告訴人甲○○受有犯罪事實欄所載之傷勢。 

二、核被告所為，係犯家庭暴力防治法第61條第1款之違反保護
    令、刑法第277條第1項之傷害等罪嫌。其以一行為觸犯二罪
    名，為想像競合犯，請從一重處斷。
三、依刑事訴訟法第251條第1項提起公訴。
　　此　　致
臺灣臺南地方法院
中　　華　　民　　國　  111　　年　　8　　月　　4 　　日
　　　　　　　　　　　 　　　　檢察官　 高  振  瑋
本件證明與原本無異
中　　華　　民　　國　 111　　年　　8 　　月　　19　　日
                               書記官   劉  珀  妤
附錄所犯法條
家庭暴力防治法第61條第1款
違反法院依第 14 條第 1 項、第 16 條第 3 項所為之下列裁定
者，為本法所稱違反保護令罪，處 3 年以下有期徒刑、拘役或
科或併科新臺幣 10 萬元以下罰金：
一、禁止實施家庭暴力。
二、禁止騷擾、接觸、跟蹤、通話、通信或其他非必要之聯絡行
    為。
三、遷出住居所。
四、遠離住居所、工作場所、學校或其他特定場所。
五、完成加害人處遇計畫。

中華民國刑法第277條第1項
傷害人之身體或健康者，處 5 年以下有期徒刑、拘役或 50 萬
元以下罰金。
犯前項之罪，因而致人於死者，處無期徒刑或 7 年以上有期徒
刑；致重傷者，處 3 年以上 10 年以下有期徒刑。